【裁判字號】    89,易,1787
【裁判日期】    890630
【裁判案由】    竊盜等
【裁判全文】
臺灣高雄地方法院刑事判決              八十九年度易字第一七八七號
    公訴人    臺灣高雄地方法院檢察署檢察官
    被  告    乙○○
右列被告因竊盜案件，經檢察官提起公訴（民國八十九年度偵字第七六九二號），本
院判決如左：
    主  文
乙○○竊盜，累犯，處拘役拾日。
    事  實
一、乙○○於八十三年間曾因竊盜案件，經桃園地院判處有期徒刑十月，於民國八十
    五年三月二十一日假釋期滿而執行完畢，仍不知悔改，於八十九年四月三日十一
    時四十五分許，無故侵入甲○○位於高雄市鼓山區○○○路四十二之二號住處內
    一樓辦公室，並意圖為自己不法之所有，徒手打開辦公桌抽屜，竊取抽屜內之皮
    包，已得手打開皮包欲取走皮包內財物時，適為甲○○發現報警當場查獲。
二、案經甲○○訴由高雄市政府警察局鼓山分局移送檢察官偵查起訴。
    理  由
一、右揭犯罪事實，業據被告乙○○於警訊時供承不諱，僅辯稱尚未打開皮包，且未
    說明動機，是其於偵查中復辯稱伊是要拿衛生紙云云，於審理中再辯稱伊因內急
    ，要找衛生紙，且因該處是里長辦公室，伊想請里長幫忙找工作，遂在找筆、紙
    欲留言云云，均顯係事後卸責之詞，蓋苟真內急，需用衛生紙，儘可向其他路人
    或有人在家之住戶借用，何須趁人不在侵入他人辦公室，由自己動手找尋﹖又被
    告非住在該里，與里長即告訴人復不認識，何能請里長代為找工作﹖是其所辯無
    不法所有之意圖，不足採信，復經告訴人甲○○迭於警訊及本院審理中指訴在卷
    ，並有贓物領據一紙附卷可稽，被告罪證明確，犯行堪以認定。
二、核被告所為，係犯刑法第三百零六條第一項無故侵入住宅罪及第三百二十條第一
    項普通竊盜罪，兩罪間有方法、目的之牽連關係，應從一重之普通竊盜罪處斷。
    被告曾受上述有期徒刑之前科執行完畢，有其前科資料查註紀錄表可稽，其於五
    年以內再犯有期徒刑以上之本罪，應依累犯規定加重其刑。爰審酌被告之品行，
    犯罪所生危害及犯罪後之態度等一切情狀，量處如主文所示之刑。
據上論斷，應依刑事訴訟法第二百九十九條第一項前段，刑法第三百二十條第一項、
第三百零六條第一項、第五十五條、第四十七條，罰金罰鍰提高標準條例第一條前段
，判決如主文。
本案經檢察官劉玲興到庭執行職務。
中    華    民    國    八十九    年      六      月        三十        日
                                  臺灣高雄地方法院刑事第一庭
                                      法  官    陳  顯  榮
右為正本，證明與原本無異。
如不服本判決，應於判決送達後十日內，向本院提出上訴狀。
                                      書記官    莊  惠  如
中    華    民    國    八十九    年      七      月         三         日
附錄本判決論罪之法條：
刑法第三百零六條第一項
無故侵入他人宅、建築物或附連圍繞之土地或船艦者，處一年以下有期徒刑、拘役或
三百元以下罰金。
刑法第三百二十條第一項
意圖為自己不法之所有或第三人不法之所有，而竊取他人之動產者，為竊盜罪，
處五年以下有期徒刑、拘役或五百元以下罰金。


司法院資訊處製作；財團法人民間司法改革基金會備份。
